【裁判字號】    99,易,3006
【裁判日期】    991020
【裁判案由】    竊盜
【裁判全文】
臺灣臺中地方法院刑事判決              99年度易字第3006號
公  訴  人  臺灣臺中地方法院檢察署檢察官
被      告  甲○○
上列被告因竊盜案件，經檢察官提起公訴（99年度偵字第18555
號），本院判決如下：
    主    文
甲○○竊盜，累犯，處有期徒刑陸月，如易科罰金，以新臺幣壹
仟元折算壹日。扣案之鑰匙壹支沒收。
    犯罪事實
一、甲○○前因竊盜罪，經本院於民國97年4月1日以97年度豐簡
    字第237號判處有期徒刑5月確定；又因詐欺罪，經臺灣板橋
    地方法院於97年5月27日以97年度簡字第3789號判處有期徒
    刑4月確定；復因竊盜罪，經本院於97年7月7日以97年度易
    字第2392號判處有期徒刑6月確定；前開有期徒刑，經本院
    於97年8月26日以97年度聲字第3777號裁定，合併定其應執
    行有期徒刑1年2月確定；於97年7月11日入監執行，甫於98
    年6月15日因縮短刑期執行完畢。
二、甲○○猶不知悔改，竟基於行竊他人財物之犯意，意圖為自
    己不法之所有，於99年8月8日凌晨0時許，在臺中縣豐原市
    ○○里○○路267號前，以其所有之鑰匙1支，行竊乙○○所
    有停放於該處車牌號碼FP2-590號機車（價值新臺幣〈下同
    〉1萬元），得手後，供己作為代步工具使用。嗣於99年8月
    9日上午7時12分許，甲○○騎乘前開機車，行經臺中縣豐原
    市○○○道與南陽路口，為警查獲，並扣得其所有供行竊使
    用之鑰匙1支。（前開機車業經發還乙○○領回）
三、案經臺中縣警察局豐原分局報告臺灣臺中地方法院檢察署檢
    察官偵查起訴。
    理    由
一、按被告以外之人於審判外之言詞或書面陳述，除法律有規定
    者外，不得作為證據，刑事訴訟法第159條第1項定有明文。
    又按被告以外之人於審判外之陳述，雖不符前四條之規定，
    而經當事人於審判程序同意作為證據，法院審酌該言詞陳述
    或書面陳述作成時之情況，認為適當者，亦得為證據，刑事
    訴訟法第159條之5第1項定有明文。查：被害人乙○○於警
    詢中之指述，係純粹就其發現遭竊財物之時間、地點為陳述
    ，核與其後於偵查中以證人身分陳述之內容相符，更與被告
    之供述情節相符，被告對此亦不爭執，本院審酌該等言詞陳
    述作成時之情況，認為適當，應得為本案之證據使用，合先
    敘明。
二、訊據被告甲○○對於上揭時地，行竊被害人乙○○所有之機
    車得手等情，業於本院審理中坦認屬實，核與被害人乙○○
    於警詢及偵查中之證述內容相符，並有被害人乙○○領回遭
    竊財物之贓物認領保管單1份、被害人乙○○之報案紀錄1份
    、臺中縣警察局豐原分局豐東派出所查獲案件現場圖1份、
    查獲現場照片4張、失車案件基本資料詳細畫面報表1份等在
    卷可稽，復有扣案之鑰匙1支為證，被告自白供述與現有事
    證相符，應堪置信。本件事證已臻明確，被告犯行，洵堪認
    定。
三、核被告所為，係犯刑法第320條第1項之竊盜罪。查：被告前
    因竊盜罪，經本院於97年4月1日以97年度豐簡字第237號判
    處有期徒刑5月確定；又因詐欺罪，經臺灣板橋地方法院於
    97年5月27日以97年度簡字第3789號判處有期徒刑4月確定；
    復因竊盜罪，經本院於97年7月7日以97年度易字第2392號判
    處有期徒刑6月確定；前開有期徒刑，經本院於97年8月26日
    以97年度聲字第3777號裁定，合併定其應執行有期徒刑1年2
    月確定；於97年7月11日入監執行，甫於98年6月15日因縮短
    刑期執行完畢等情，此有臺灣高等法院被告前案紀錄表1份
    在卷為憑，被告前受有期徒刑之執行完畢後，5年以內故意
    再犯本件有期徒刑以上之罪，為累犯，應依刑法第47條第1
    項之規定，加重其刑。爰審酌被告不思循正當途徑，獲取生
    活所需，竟因缺少代步工具，即圖以行竊被害人乙○○之機
    車以資因應，造成被害人乙○○之財產損害及生活不便，惟
    因被告於犯罪後，業於本院審理中坦承犯行，犯後態度尚可
    ，考量被告行竊財物之價值非鉅，且事後已經發還被害人乙
    ○○領回，損害未及擴大等一切情狀，量處如主文所示之刑
    ，併予諭知易科罰金之折算標準，以示懲儆。
四、扣案之鑰匙1支，係被告所有供行竊所用之物，業據被告供
    述屬實，爰依刑法第38條第1項第2款之規定，併予宣告沒收
    。
據上論斷，應依刑事訴訟法第299條第1項前段，刑法第320條第1
項、第47條第1項、第41條第1項前段、第38條第1項第2款，刑法
施行法第1條之1第1項、第2項前段，判決如主文。
中    華    民    國    99    年    10    月    20    日
                  刑事第七庭    法  官  巫淑芳
以上正本證明與原本無異。
如不服本判決應於收受判決後10日內向本院提出上訴書狀，並應
敘述具體理由；其未敘述上訴理由者，應於上訴期間屆滿後20日
內向本院補提理由書（均須按他造當事人之人數附繕本）「切勿
逕送上級法院」。
                                書記官  莊金屏
中    華    民    國    99    年    10    月    20    日
附錄論罪科刑法條：
中華民國刑法第320條：
意圖為自己或第三人不法之所有，而竊取他人之動產者，為竊盜
罪，處5年以下有期徒刑、拘役或5百元以下罰金。
意圖為自己或第三人不法之利益，而竊佔他人之不動產者，依前
項之規定處斷。
前二項之未遂犯罰之。

司法院資訊處製作；財團法人民間司法改革基金會備份。
